【裁判字號】    99,易,1345
【裁判日期】    990630
【裁判案由】    竊盜
【裁判全文】
臺灣板橋地方法院刑事判決              99年度易字第1345號
公  訴  人  臺灣板橋地方法院檢察署檢察官
被      告  乙○○
上列被告因竊盜案件，經檢察官提起公訴（98年度偵字第27429
、30014號），被告於本院準備程序中就被訴事實為有罪之陳述
，經本院合議庭裁定由受命法官獨任進行簡式審判程序，判決如
下：
    主  文
乙○○逾越安全設備竊盜，累犯，處有期徒刑拾月；又逾越牆垣
竊盜，累犯，處有期徒刑柒月；又逾越牆垣竊盜，累犯，處有期
徒刑柒月。應執行有期徒刑壹年玖月。
    事  實
一、乙○○前因違反職役職責案件，經國防部北部地方軍事法院
    以96年度訴字第176 號判處有期徒刑8 月確定，於民國97年
    2 月16日徒刑期滿執行完畢。詎其猶不知悔改，復意圖為自
    己不法之所有，分別於：
(一)、98年8 月28日上午9 時30分許，在臺北縣三重市○○街112
    巷12號前，見該戶門窗未上鎖，乃徒手開啟該戶之鋁門窗戶
    後，攀爬逾越該窗戶進入屋內，竊取甲○○及其家人置於屋
    內之皮包2 只（內含白金及黃金戒指各1 只、越南幣約90萬
    元、泰國幣約4 千元）得手後離去，復因認竊得物品均無用
    處而丟棄之。嗣因甲○○發現遭竊而報警處理，並經警員調
    閱監視器而循線查獲，始悉上情。
(二)、又於98年10月4 日上午7 時40分許，在臺北縣蘆洲市○○街
    212 巷18號鐵工廠後方，徒手將該工廠牆垣上方之石棉瓦拆
    下後，由該處攀爬逾越牆垣進入工廠內，竊得丙○○所有之
    現金共新臺幣（下同）542 元（百元鈔4 張、50元銅板1 枚
    、10元銅板9 枚、1 元銅板2 枚）後，復以工廠內之鐵條及
    砂輪機破壞工廠內保險箱之際，嗣因丙○○抵達工廠發覺並
    追捕未獲，而報警處理。
(三)、乙○○逃離上揭鐵工廠後，又於同日上午8 時許，在臺北縣
    蘆洲市○○路574 之5 號工廠後方，見該工廠後方由鐵皮所
    搭蓋之牆垣有處通風口未關閉，遂由該通風口逾越牆垣而進
    入工廠內，竊得丁○○所有之伯朗咖啡1 罐，並當場飲畢後
    離去。
    嗣於同日上午8 時20分許，在臺北縣蘆洲市○○路675 號前
    ，為接獲丙○○報案而前往追捕之員警查獲，並在乙○○身
    上扣得現金共542 元（百元鈔4 張、50元銅板1 枚、10元銅
    板9 枚、1 元銅板2 枚）後，並於上址仁愛街及三民路之工
    廠內分別扣得鐵條1 支及伯朗咖啡空罐1 個（現金542 元及
    鐵條1 支已發還告訴人丙○○) ，而悉上情。
二、案經臺北縣政府警察局三重分局移送及丙○○訴由臺北縣政
    府警察局蘆洲分局移送臺灣板橋地方法院檢察署檢察官偵查
    後向本院提起公訴。
    理  由
一、程序方面：按除被告所犯為死刑、無期徒刑、最輕本刑為3
    年以上有期徒刑之罪或高等法院管轄第一審案件者外，於第
    一次審判期日前之準備程序進行中，被告先就被訴事實為有
    罪之陳述時，審判長得告知被告簡式審判程序之旨，並聽取
    當事人、代理人、辯護人及輔佐人之意見後，裁定進行簡式
    審判程序，刑事訴訟法第273 條之1 第1 項定有明文。經核
    ，本件被告乙○○所犯係死刑、無期徒刑、最輕本刑為3年
    以上有期徒刑以外之罪，其於準備程序中就被訴事實為有罪
    之陳述，經法官告知簡式審判程序之旨，並聽取公訴人、被
    告之意見後，本院爰依首揭規定，合議裁定由受命法官獨任
    進行簡式審判程序，合先敘明。
二、上揭犯罪事實，業據被告於警詢、偵查、本院準備程序及審
    理時坦承不諱，核與證人即被害人甲○○、告訴人丙○○於
    警詢、偵查中之指述，及證人即被害人丁○○於警詢之指述
    情節相符，並有臺北縣政府警察局蘆洲分局員警職務報告、
    搜索扣押筆錄、扣押物品目錄表、贓物認領保管單各1 份、
    現場及查獲照片8 張、監視錄影翻拍照片7 張，及被害人丁○○工廠遭入侵之路徑照片7 張在卷足憑，因認被告之自白
    與事實相符，堪予採信。本件罪證明確，被告犯行洵堪認定
    ，應予依法論科。
三、核被告就犯罪事實一之(一)所為，係犯刑法第321 條第1 項第
    2 款之逾越安全設備竊盜罪；就犯罪事實一之(二)、(三)所為，
    係犯同條項之逾越牆垣竊盜罪。被告所犯上開三罪，犯意有
    別，行為互殊，應予分論併罰。又被告前有如犯罪事實欄所
    載之論罪科刑執行情形，有臺灣高等法院被告前案紀錄表附
    卷可憑，其於受徒刑執行完畢後5 年內，故意再犯本件有期
    徒刑以上之罪，為累犯，均應依刑法第47條第1 項加重其刑
    。爰審酌被告前已有竊盜前科，素行不佳，有臺灣高等法院
    被告前案紀錄表附卷可憑，其正值年輕力壯，不思依循正軌
    賺取財物，反以逾越鋁門窗或牆垣之方式，進入被害人住處
    或工廠內行竊，對社會治安及被害人住宅、隱私安全危害甚
    鉅；兼衡其犯罪之動機、目的、智識程度、所竊得財物之價
    值、犯後坦承犯行態度良好等一切情狀，分別量處如主文所
    示之刑，並定其應執行刑，以資懲儆。
據上論斷，應依刑事訴訟法第273 條之1 第1 項、第299 條第1
項前段，刑法第321條第1項第2款、第47條第1項、第51條第5款
，刑法施行法第1條之1，判決如主文。
本案經檢察官黃致中到庭執行職務。
中    華    民    國    99    年    6     月    30    日
                  刑事第十四庭   法  官   陳昭筠
上列正本證明與原本無異。
如不服本判決應於送達後10日內向本院提出上訴狀。
                                 書記官   黃文儀
中    華    民    國    99    年    6     月    30    日
附錄本案論罪科刑法條全文
中華民國刑法第321條
犯竊盜罪而有左列情形之一者，處 6 月以上、 5 年以下有期徒
刑：
一、於夜間侵入住宅或有人居住之建築物、船艦或隱匿其內而犯
之者。
二、毀越門扇、牆垣或其他安全設備而犯之者。
三、攜帶兇器而犯之者。
四、結夥三人以上而犯之者。
五、乘火災、水災或其他災害之際而犯之者。
六、在車站或埠頭而犯之者。
前項之未遂犯罰之。

司法院資訊處製作；財團法人民間司法改革基金會備份。
